【裁判字號】    99,交聲,229
【裁判日期】    990319
【裁判案由】    違反道路交通管理處罰條例聲明異議
【裁判全文】
臺灣士林地方法院交通事件裁定         99年度交聲字第229號
原處分機關  臺北市交通事件裁決所
異議人即    甲○○
受處分人
上列異議人即受處分人因違反道路交通管理處罰條例案件，對於
臺北市交通事件裁決所民國99年2 月2 日所為之處分（原處分案
號：北市裁罰字第裁22-A00000000號）聲明異議，本院裁定如下
：
    主  文
異議駁回。
    理  由
一、按汽車駕駛人，行車速度，超過規定之最高時速，或低於規
    定之最低時速，除有第43條第1 項第2 款之情形外，處新臺
    幣（下同）1,200 元以上2,400 元以下罰鍰，並記違規點數
    1 點，道路交通管理處罰條例第40條及同條例第63條第1 項
    第1 款定有明文。。
二、原處分意旨略以：異議人即受處分人甲○○所騎乘之車牌號
    碼825-DMX 號重型機車（下稱上開機車），於民國98年11月
    14日11時54分許，在臺北市○○路325 號前（北安國中前往
    東）行駛時，經測速器測得時速為71公里，因而為警逕行製
    單舉發「限速50公里，經測時速71公里，超速20公里以上未
    滿40公里」之違規，爰依道路交通管理處罰條例第40條、第
    63條第1 項第1 款之規定，處罰鍰1,400 元，並記違規點數
    1 點等語。
三、聲明異議意旨略以：伊當時係在上揭路口等候綠燈，並未違
    規超速，從伊機車後方煞車燈亮起即可明辨，且因測速器拍
    攝角度，僅能拍到伊左腳放在機車踏板上，其實伊右腳係放
    在地上支撐。再當時路邊也有其他臨停的車輛接送中午下課
    的學生，並非如回函所載僅有伊1 部機車行駛於偵測波範圍
    內，員警未及查明即開單，顯有錯誤，狀請鈞院撤銷原處分
    云云。
四、經查：
    (一)本件異議人所有之上開機車，於98年11月14日11時54分許
      ，在臺北市○○路325 號前（北安國中前往東）行駛時，
      經警逕行舉發有「限速50公里，經測時速71公里，超過規
      定之最高時速20公里以上未滿40公里」之違規等情，有臺
      北市政府警察局北市警交大字第A00000000 號舉發違反道
      路交通管理事件通知單及採證照片各1 紙在卷，此部分事
      實應堪認定。
    (二)舉發本件違規所使用之測速照相器，通過經濟部標準檢驗
      局國家標準檢驗合格，且領有檢驗合格證書，儀器本身即
      具有高度準確性，有經濟部標準檢驗局雷達測速儀檢定合
      格證書（檢定合格單號碼：MOGA0000000A,MOGA0000000B
      ，檢定日期：98年7 月21日、有效期限：99年7 月31日）
      1 紙在卷可考，足認異議人違規當時該測速器尚未逾越檢
      定合格期間，並無故障瑕疵，合先敘明。
    (三)異議人雖以上揭情詞置辯，惟經本院函詢臺北市交通管制
      工程處，有關明水路325 號路口於98年11月14日上午11時
      30分至12時之號誌時相運作情形，其回覆說明：「查旨揭
      路口於98年11月14日（六）11時30分號誌預設時制如下：
      『明水路325 號（北安國中前）』為『全日閃光運作配合
      行人觸動』方式運作，即預設為全日閃光運作，搭配行人
      觸動時則採三色運作；號誌週期（交通號誌綠、黃、紅燈
      循環一週之秒數）120 秒，第1 時項為明水路東向西對開
      85秒，第2 時相為行人南北通行35秒，該路口號誌秒數運
      作詳如附件」等情，有該工程處99年3 月12日北市交工控
      字第09931071400 號函及秒數運作表各1 紙附卷可稽，堪
      認該路口之號誌燈於98年11月14日係以全日閃光運作，僅
      在行人欲通行時觸動號誌燈桿旁之按鈕，號誌燈始會以2
      時相制運作，異議人雖辯稱伊當時係在停等紅綠燈，然採
      證照片中並未見有行人穿越路口，既未有行人穿越，顯見
      當時燈號應係以閃光方式運作，毋庸停等紅綠燈，異議人
      所辯顯屬事後狡飾之詞，誠非可採。另本件採證照片中雖
      有2 部自小客車出現在照片左上角處，然經比對該採證照
      片及固定式雷達測速去向車左判斷表，可知僅異議人所有
      之上開機車行駛於雷達測速器偵測波範圍內，該2 部自小
      客車係臨停於路邊，處於靜止狀態，且皆停於偵測波範圍
      外，實難認該採證照片係因此2 部自小客車違規超速所攝
      。
五、綜上所述，異議人確有於前揭時、地，行車速度超過規定之
    最高時速20公里以上未滿40公里之違規行為。從而，原處分
    機關依道路交通管理處罰條例第40條、第63條第1 項第1 款
    之規定，裁處異議人罰鍰1,400 元，並記違規點數1 點，核
    無不當。本件聲明異議為無理由，應予駁回。
中    華    民    國    99    年    3     月    19    日
                        交通法庭法  官  高雅敏
以上正本證明與原本無異。
如不服本裁定，應於送達後5日內，向本院提出抗告狀。
                                書記官  陳映羽
中    華    民    國    99    年    3     月    19    日

司法院資訊處製作；財團法人民間司法改革基金會備份。
